【裁判字號】    97,交聲,3011
【裁判日期】    971231
【裁判案由】    聲明異議
【裁判全文】
臺灣彰化地方法院交通事件裁定        97年度交聲字第3011號
原處分機關  交通部公路總局台中區監理所彰化監理站
異  議  人
即受處分人  甲○○
上列異議人即受處分人因違反道路交通管理處罰條例案件，對於
交通部公路總局臺中區監理所彰化監理站中華民國97年12月2 日
所為之處分（原處分案號：彰監四字第裁64-G8H179852號），聲
明異議，本院裁定如下：
    主  文
異議駁回。
    理  由
一、本件聲明異議意旨如附件聲請狀所載。
二、按汽車駕駛人，行車速度，超過規定之最高時速，或低於規
    定之最低時速，除有第43條第1 項第2 款情形外，處新臺幣
    （下同）1200元以上2400元以下罰鍰，道路交通管理處罰條
    例第40條定有明文。
三、經查：
  (一)異議人於民國97年9 月27日16時22分許，騎乘車牌號碼KTY
    －190 號重型機車，行經臺中市○○○路○段101 號前，因
    現速50公里，經檢定合格儀器測照，時速70公里，超速20公
    里，為臺中市警察局交通隊直屬分隊以中市警交字第G8H179
    852 號舉發違反道路交通管理事件通知單逕行舉發等情，有
    臺中市警察局舉發違反道路交通管理事件通知單及原處分機
    關交通部公路總局臺中區監理所彰化監理站違反道路交通管
    理事件裁決書，並有臺中市警察局97年11月12日中市警交字
    第0970082432號函及檢附經濟部標準檢驗局雷達測速儀檢定
    合格證書附卷可稽。
  (二)異議人雖辯稱：1.速限不合理；2.警方未依規定設置、維護
    及使用標誌和測速照相等語。然按標誌、標線、號誌之設置
    、養護及號誌之運轉，由主管機關依其管轄辦理之；又最高
    速限標誌「限5 」，用以告示車輛駕駛人前方道路最高行車
    時速之限制，不得超速。設於以標誌或標線規定最高速限路
    段起點及行車管制號誌路口遠端適當距離處；里程漫長之路
    段，其中途得視需要增設之。本標誌與第179 條速度限制標
    字得同時或擇一設置。本標誌圖案為假定數字，其限制之時
    速由主管機關參照路線設計、道路狀況、交通量、肇事資料
    及其他因素定之。規定行車速率限制每小時之公里數，應為
    五之倍數，道路交通標誌標線號誌設置規則第4 條、第85條
    分別定有明文；參以，行車速度，依速限標誌或標線之規定
    ，無速限標誌或標線者，應依下列規定：一、行車時速不得
    超過50公里。但在未劃設車道線、行車分向線或分向限制線
    之道路，或設有快慢車道分隔線之慢車道，時速不得超過40
    公里，道路交通安全規則第93條第1 項第1 款亦定有明文。
    系爭路段為市區○○道路，本非快速道路，主管依其法定權
    責定其速限，復與道路交通安全規則並無違背，異議人徒以
    空言指責主管機關所定速限失當，顯屬無稽。
  (三)其次，對於前項第9 款（行車速度超過規定之最高速限或低
    於規定之最低速限。）之違規行為，採用固定或非固定式科
    學儀器取得證據資料證明者，於一般道路須至少於1 百公尺
    ，於高速公路、快速公路須至少於3 百公尺前，明顯標示之
    ，道路交通管理處罰條例第7 條之2 第3 項分別定有明文。
    告示牌，用以現有標誌無法充分說明或指示時，為維護行車
    安全與暢通之需要，得設置本標誌，其中禁制性質告示牌並
    應有相關之管製法令方得設置；本標誌為方形，依設置目的
    之不同，區分如左：一、警告性質告示牌  用以促使車輛駕
    駛人及行人瞭解道路上之特殊狀況，提高警覺，並準備防範
    應變之措施，為黃底黑字黑邊，第137 條第1 項、第2 項第
    1 款，道路交通標誌標線號誌設置規則亦定有明文。本件超
    速照片乃以固定式科學儀器所測得，該儀器並經經濟部標準
    檢驗局檢定合格，有臺中市警察局97年11月12日中市警交字
    第0970082432號函及檢附經濟部標準檢驗局雷達測速儀檢定
    合格證書附卷可稽；而上開載明有科學儀器進行偵測行車速
    度之旨之標語，本件為「超速行駛照相開罰」之字樣，業已
    按照前揭道路交通管理處罰條例及道路交通標誌標線號誌設
    置規則之規定，予以設置，亦經上開臺中市警察局函文敘明
    無誤，復有卷附現場照片可資佐證，異議人猶執以上開照片
    疑遭變造，測速器表速不準云云，難以採信。
四、綜上所述，本件異議人所辯均非可採，異議人於上開時、地
    確有違反道路交通管理處罰條例第40條之規定，洵堪認定。
    本件原處分機關援引首揭規定所為之處分，於法並無不合，
    本件異議為無理由，應予駁回，爰依道路交通管理處罰條例
    第87條第2 項、道路交通案件處理辦法第19條，裁定如主文
    。
中    華    民    國    97    年    12    月    31    日
                              交通法庭法  官  戰諭威
以上正本證明與原本無異。
如不服本裁定，應於裁定送達後五日內向本院提出抗告狀 (須附
繕本 )。
中    華    民    國    97    年    12    月    31    日
                                      書記官  陳佳宏


司法院資訊處製作；財團法人民間司法改革基金會備份。
